臺灣高雄地方法院交通事件裁定　　　　96年度交聲字第981號
原處分機關　交通部公路總局高雄區監理所
異　議　人　甲○○
上列異議人即受處分人因違反道路交通管理處罰條例案件，對於
交通部公路總局高雄區監理所於民國96年10月18日所為之處分（
處分案號：高監自裁字第裁80-B00000000號），聲明異議，本院
裁定如下：
    主  文
異議駁回。
    理  由
一、本件聲明異議意旨略以：原處分機關以異議人即受處分人甲
    ○○於民國96年10月2 日上午10時15分許，將其所有之車號
    VC-9158 號自用小客車，停放於高雄市○○路、民生路口（
    路口10公尺內），經警舉發違反道路交通管理處罰條例第56
    條第1 項第1 款，而填製舉發違反道路管理事件通知單，並
    將異議人移送交通部公路總局高雄區監理所交通事件裁決中
    心，裁處新台幣（下同）9,00元罰鍰在案，惟異議人車輛並
    未停放在劃有紅線、黃線及黃網區域禁止停車標線處，且自
    認停車至交叉路口距離，應大於10公尺，並不影響交通，為
    此依法聲明異議等語。
二、按「汽車臨時停車時，應依左列規定：二、交岔路口、公共
    汽車招呼站一○公尺內、消防栓、消防車出入口五公尺內不
    得臨時停車。三、設有禁止臨時停車標誌、標線處所不得臨
    時停車。」、「汽車駕駛人停車時，有下列情形之一者，處
    新臺幣6 百元以上1 千2 百元以下罰鍰：一、在禁止臨時停
    車處所停車。…第1 項情形，交通勤務警察、依法令執行交
    通稽查任務人員或交通助理人員，應責令汽車駕駛人將車移
    置適當處所；如汽車駕駛人不予移置或不在車內時，得由該
    交通勤務警察、依法令執行交通稽查任務人員或交通助理人
    員為之。」，道路交通安全規則第111 條第1 項第2 、3 款
    、道路交通管理處罰條例第56條第1 項第1 款、第3 項分別
    定有明文。
三、經查：
  (一)本件異議人所駕駛之車輛乃停放於高雄市○○路、民生路口
    路口10公尺內而遭拖吊取締乙節，有交通部公路總局高雄區
    監理所96年10月18日高監自裁字第裁80-B00000000號裁決書
    及送達證書、高雄市政府警察局高市警交字第B00000000 號
    舉發違反道路交通管理事件通知單各1 份、照片3 紙（見本
    院卷8 至10頁、第20頁）在卷可稽，並為異議人所不爭執（
    詳聲明異議狀）。
  (二)依卷附拖吊照片所示，異議人當時停放車輛處固未漆劃有紅
    色禁止停車標線，惟由道路交通安全規則第111 條第1 項第
    2 款所規定交岔路口10公尺不得臨時停車之情形係與同條第
    3 款關於設有禁止臨時停車標誌、標線處所不得臨時停車之
    情形併列規範而觀，可見二者之規範意旨顯然有別，考諸因
    道路交岔路口為車輛往來彙集之要道，若於該處臨時停車或
    停車，將妨礙車輛之進出及轉彎，對於交通之往來順暢實有
    重大影響之旨，可見該規定係以法律明文禁止停車之方式為
    規範，本不待主管機關劃設或設置標線、標誌，若有所劃設
    或設置標線、標誌，亦僅具再次提醒、督促駕駛人注意之作
    用而已，要難逕以該交岔路口10公尺內並未設有禁止臨時停
    車之標線或標誌時，即置前開規定於不論，而遽認該處即已
    視同為合法停車處。
  (三)又經本院函請高雄市政府警察局交通大隊派警到舉發現場實
    際測量VC-9158 號自用小客車停車位置與路口之實際距離，
    經該隊函復：依交通部62年7 月14日交路（62）字第12815
    號函示：交岔路口之起算：(一)未設置號誌燈者，自四個轉角
    處起算。(二)設有號誌燈者，自燈柱起算。(三)劃有停止標線者
    ，自停止標線起算。舉發員警於11月20日至現場再實際目測
    集拍攝該路口全景（檢附現場數位照片3 張及舉發單影本各
    乙份），該違規車輛符合上述(二)、(三)款項之條件（路口10公
    尺內違停）等語（見本院卷第19頁）。由上開回函所檢附之
    照片與舉發照片3 張（見本院卷第10頁）比照觀之，異議人
    之車輛停放位置恰處於停止線及號誌燈之前，故無須實際測
    量即可知異議人違規停車之事實明顯。
  (四)是本件異議人既在交岔路口10公尺內之不得臨時停車處所停
    車，即已違反道路交通管理處罰條例第56條第1 項第1 款之
    規定，與該交岔路口10公尺內是否有繪設紅色禁停線並無關
    連；酌以道路交通安全規則應為用路人所熟知，異議人停車
    本應遵守道路交通安全規則之相關規定，其既隨意將車輛停
    放在上開禁止停車處，自有上開違規行為而應予以裁處。是
    異議人上開辯解並無可採。
四、綜上，原處分機關依道路交通管理處罰條例第56條第1 項第
    1 款之規定，裁處異議人900 元罰鍰，核無違誤，應予維持
     ，本件異議人之異議為無理由，應予駁回。
五、據上論斷，應依道路交通案件處理法第19條，裁定如主文。
中　　華　　民　　國　　96　　年　　11　　月　　29　　日
                      交通法庭  法　官  曾子珍
以上正本證明與原本無異。
如不服本裁定，應於收受送達後5 日內向本院提出抗告狀。
中　　華　　民　　國　　96　　年　　12　　月　　3 　　日
　　　　　　　　　　　　　　　　書記官  王翌翔
